【裁判字號】    97,交聲更,25
【裁判日期】    970930
【裁判案由】    違反道路交通管理處罰條例聲明異議
【裁判全文】
臺灣臺北地方法院交通事件裁定        97年度交聲更字第25號
原處分機關  交通部公路總局嘉義區監理所臺南監理站
異  議  人
即受處分人  甲○○
上列異議人即受處分人因違反道路交通管理處罰條例案件，對於
交通部公路總局嘉義區監理所臺南監理站96年4月11日所為之處
分（原處分案號：嘉監南字第裁74-AEV514289號）聲明異議，異
議人不服本院97年5月30日97年度交聲字第453號裁定，提起抗告
，經臺灣高等法院於97年6月27日以97年度交抗字第726號裁定發
回更審，本院更為裁定如下：
    主  文
異議駁回。
    理  由
一、原處分意旨略以：異議人即受處分人甲○○於民國96年2月1
    0日上午11時33分許，騎車號TFZ-678輕型機車駛經臺北市○
    ○路○段與南京西路口之有燈光號誌管制交岔路口闖紅燈，
    經警示意停車受檢，拒絕停車接受稽查而逃逸，經警舉發，
    嗣經原處分機關依道路交通管理處罰條例第53條第1項、第6
    0條第1項依序處罰鍰新臺幣（下同）1千8百元，3千元，合
    計4千8百元，並依同條例第63條第1項依序記違規點數3點、
    1點，合計4點。
二、異議意旨略以：伊就闖紅燈部分無異議，其時待轉區內有多
    輛機車啟動前進，伊隨同機車群向前走，伊並未看到員警上
    前示意停車，且伊當日身體不適，精神欠佳，伊患有左耳漿
    液性中耳炎併聽力損失，故對周遭環境、聲音敏感度極差，
    伊絕無拒絕接受稽查之違規行為云云。
三、按汽車駕駛人，行經有燈光號誌管制之交岔路口闖紅燈者，
    處1千8百元以上5千4百元以下罰鍰。又汽車駕駛人，駕駛汽
    車有違反本條例之行為，經交通勤務警察或依法令執行交通
    稽查任務人員制止時，不聽制止或拒絕停車接受稽查而逃逸
    者，除按各該條規定處罰外，處3千元以上6千元以下罰鍰。
    而有第60條第1項、第53條之情形者，並記違規點數1點、3
    點。道路交通管理處罰條例第53條第1項、第60條第1項、第
    63條第1項第1款、第3款分別定有明文。經查：
(一)異議人甲○○騎車號TFZ-678號輕型機車於上開時地闖紅燈之
  事實並不爭執，除據異議人供述無訛，復經舉發警員乙○○到
  庭證述屬實，是此部分事實足堪認定。
(二)異議人雖以上開情詞置辯。惟查：異議人確有明知警員示意停
  車卻仍拒絕接受稽查逕行駛離而逃逸一情，業經證人乙○○於
  本院證述：當時係上班時間，待轉區摩托車停得滿滿，故伊將
  伊警用機車停於原地，伊就走到待轉區那邊，伊是走到違規人
  後方，並用左手輕拍違規人，並告訴違規人說：先生，你已經
  闖紅燈了，伊係在違規人耳朵邊說的，違規人有回過頭來看我
  ，伊當時身著全身制式警用裝備，一般人都可以知悉伊係在執
  行警察職務，伊用左手拍其肩膀後，並用左手指向承德路方向
  說現在是紅燈，再用右手平舉說：先生，請你靠邊停車受檢等
  語（本院卷11頁背面-12頁背面），而此核與證人乙○○先前
  於臺灣臺南地方法院訊問時所證：伊當時距違規人手伸直可以
  觸摸到的地方，伊向違規人比手勢告知他已經違規，請其靠邊
  受檢，伊走到他旁邊，他當時有抬頭看伊，有聽到伊講的話，
  伊當時在其右後方等語，可知證人乙○○2次證述，就其曾走
  至異議人身旁並以手勢示意停車受檢，異議人並曾回頭看警員
  一情，大致相符，異議人以證人乙○○2次證詞些許出入即謂
  其證言全部不足採云云，洵屬無由，況證人乙○○與異議人毫
  不相識，亦無怨隙，實無故為虛詞構陷異議人致己亦受偽證罪
  嫌追訴處罰而為此損人不利己陳述之必要與可能，是其證言，
  應係真實可信；且從異議人尚有回頭目視警員之舉措以觀，足
  徵警員確曾以手勢示意停車受檢，而為異議人所親眼目睹，是
  異議人既親眼視知警員攔停受檢之手勢，則其是否因聽力損失
  致無法聽得警員告知闖紅燈請其靠邊受檢一節，業無礙本院就
  異議人業知悉警員示意其停車受檢之認定，故異議人所提卷附
  診斷證明書亦不足為有利之認定，是異議人於上開時地闖紅燈
  並拒絕停車接受稽查而逃逸之違規事實，至堪認定。
四、綜上所述，原處分機關上開裁罰，核屬適法，異議人之異議
    為無理由，應予駁回。
據上論斷，應依道路交通管理處罰條例第87條第2項、道路交通
案件處理辦法第19條，裁定如主文。
中    華    民    國    97    年     9    月    30    日
                      臺灣臺北地方法院交通法庭
                              法  官  陳琪媛
以上正本證明與原本無異。
如不服本裁定，應於裁定送達後5日內向本院提出抗告狀。
                              書記官  陳豪達
中    華    民    國    97    年     9    月    30    日


司法院資訊處製作；財團法人民間司法改革基金會備份。
